臺灣臺南地方法院刑事判決
110年度交易字第81號
公  訴  人  臺灣臺南地方檢察署檢察官
被      告  林麗真


上列被告因公共危險案件，經檢察官提起公訴（109年度偵字第1
9629號），本院判決如下：
    主  文
林麗真犯駕駛動力交通工具而吐氣所含酒精濃度達每公升零點二
五毫克以上之罪，處有期徒刑陸月，如易科罰金，以新臺幣壹仟
元折算壹日。 
    事  實
一、林麗真明知酒後駕車易肇事致生危險，且飲酒後吐氣時酒精
    濃度達每公升0.25毫克以上者，不得駕車， 於民國109年9
    月30日16時至16時10分許，在臺南市新市區某處飲酒後，仍
    酒後騎乘車號000-000號重機車，行駛於道路欲前往臺南市
    善化區朋友處。嗣於109年9月30日16時53分許，途經臺南市
    ○○區○○路000號前時，因酒後精神不濟，行車失控自撞路燈
    而摔倒受傷，經送往醫院救治，經警方據報至醫院，於同日
    18時55分對其作吐氣酒精濃度測試結果，發現其吐氣酒精濃
    度達每公升0.57毫克而查獲上情。
二、案經臺南市政府警察局善化分局報告臺灣臺南地方檢察署檢
    察官偵查起訴。
    理  由
壹、證據能力方面
    本件被告及檢察官均對本院所提示足資證明被告犯罪等證據
    之證據能力均不爭執，本院審酌該證據作成之情況，認為適
    當，依刑事訴訟法第159條之5得作為證據，核先敘明。
貳、實體方面
一、訊據被告固坦承其於上開時地，經送往醫院救治後，為警測
    得吐氣酒精濃度達每公升0.57毫克等情，惟矢口否認有何公
    共危險犯行，辯稱：是被陳依亭叫人毆打、被灌酒，然後被
    丟在上開路旁，故警方上開查獲地點並非第一現場云云。經
    查：
　㈠被告於上開時地倒於草叢裡無法動彈，經查獲員警梁景森與
    救護人員一同將被告搬出草叢並搬上救護車送醫，嗣經員警
    梁景森至奇美醫療財團法人奇美醫院（下稱奇美醫院），於
    同日18時55分對被告作吐氣酒精濃度測試結果，發現被告吐
    氣酒精濃度達每公升0.57毫克等情，有證人即查獲員警梁景
    森於本院審理時之證述（本院卷第54至59頁），及附件一所
    示由查獲員警梁景森所出具職務報告（偵卷第25頁）、臺南
    市政府警察局善化分局交通分隊道路交通事故當事人酒精測
    定紀錄表（警卷第11頁）、道路交通事故現場圖（警卷第17
    頁）、道路交通事故調查報告表（一）、（二）（警卷第19
    至21頁）、被告遭查獲時現場照片共8張（警卷第23至29頁
    ）、奇美醫院109年12月16日奇醫字第5768號函暨所附被告
    於案發當日之急診病歷資料（偵卷第49至103頁）附卷可憑
    。是此部分事實，堪予認定。
　㈡被告對於其先於109年9月30日16時至16時10分許，在臺南市
    新市區某處飲酒後，仍酒後騎乘車號000-000號重機車，行
    駛於道路欲前往臺南市善化區朋友處等情，業於109年10月7
    日警詢時供述明確，此有該次警詢筆錄（警卷第3至9頁）可
    考；又本院以當庭播放方式，勘驗上開警詢筆錄光碟，勘驗
    結果如附件二所示，有勘驗筆錄（本院卷第43至52頁）可稽
    ，並據被告自承其確為勘驗畫面中之女子無誤（本院卷第52
    頁）。是依前開勘驗結果，可知被告並未遭受任何強暴、脅
    迫或其他不法對待，被告係於平和狀態下自述其酒後駕車之
    相關細節。被告雖辯稱係遭員警梁景森逼迫，才講述酒駕經
    過云云，然此與上開警詢光碟之客觀勘驗結果不符，並無可
    採。　　
　㈢被告另辯稱是被陳依亭叫人毆打、被灌酒，然後被丟在上開
    路旁云云。然證人陳依亭於偵查中具結作證，已嚴詞否認被
    告此部分指述，此有109年12月17日訊問筆錄（偵卷第43至4
    5頁）可憑，被告復供稱其並「未」對陳依亭提出告訴（本
    院卷第54頁），是足見被告空言指摘，難以採信。　
  ㈣被告另辯稱其所受傷勢，與自摔情形不符云云。然查，被 告
    於上開時地經員警查獲其路倒而送醫後，經診治受有頭部外
    傷併蜘蛛膜下腔出血、臉部多處骨折、頸部挫傷、胸部挫傷
    、嘴唇撕裂傷、左膝挫傷併撕裂傷等情，有奇美醫院病情摘
    要（偵卷第51頁）可參，且被告於該醫院會診時，會診內容
    「自述有喝酒」，亦有該醫院會診單（偵卷第67頁）可參。
    經核被告上開傷勢，為一般常見車禍外傷，是被告此部分所
    辯，亦無可採。
  ㈤綜上，被告所辯，並無可採。本案事證明確，被告前揭犯行
    ，足堪認定。
二、核被告所為，係犯刑法第185條之3第1項第1款之不能安全駕
    駛動力交通工具罪。爰審酌被告已有酒後駕車前科，明知酒
    精成分對人之意識、控制能力具有不良影響，超量飲酒後會
    導致對週遭事務之辨識及反應能力較平常狀況薄弱，因而酒
    後駕車在道路上行駛，對往來之公眾及駕駛人自身皆具有高
    度危險性，竟仍酒後騎乘重型機車，嗣因自摔路旁，經送醫
    救治後，為警測得呼氣酒精濃度達每公升0.57毫克，漠視自
    己及公眾行之安全，自屬可議，惟念其尚未造成他人傷亡或
    車輛毀損等一切情狀，量處如主文所示之刑，並諭知如易科
    罰金以新臺幣1,000元折算1日，以資懲儆。
據上論斷，應依刑事訴訟法第299條第1項前段，刑法第185條之3
第1項第1款、第41條第1項前段，刑法施行法第1條之1，判決如
主文。
本案經檢察官林慧美提起公訴，檢察官呂舒雯到庭執行職務。
中　　華　　民　　國　　110 　年　　2 　　月　　25　　日
　　　　　　　　　刑事第八庭    法　官  郭瓊徽
以上正本證明與原本無異。
如不服本判決應於收受本判決後20日內向本院提出上訴書狀，並
應敘述具體理由。其未敘述上訴理由者，應於上訴期間屆滿後20
日內向本院補提理由書狀（均須按他造當事人之人數附繕本）「
切勿逕送上級法院」。 
                                書記官  王珮君
中　　華　　民　　國　　110 　年　　2 　　月　　25　　日
附錄
中華民國刑法第185條之3第1項
駕駛動力交通工具而有下列情形之一者，處2年以下有期徒刑，
得併科20萬元以下罰金：
一、吐氣所含酒精濃度達每公升零點二五毫克或血液中酒精濃度
    達百分之零點零五以上。
二、有前款以外之其他情事足認服用酒類或其他相類之物，致不
    能安全駕駛。
三、服用毒品、麻醉藥品或其他相類之物，致不能安全駕駛。
附件：
臺灣臺南地方檢察署檢察官起訴書
                                    109年度偵字第19629號
　　被　　　告　林麗真　女　45歲（民國00年00月00日生）
　　　　　　　　　　　　住○○市○○區○○里0鄰○○○路0
　　　　　　　　　　　　　00巷000弄0號
　　　　　　　　　　　　國民身分證統一編號：Z000000000號
上列被告因公共危險案件，已經偵查終結，認應該提起公訴，茲
將犯罪事實及證據並所犯法條分敘如下：
　　　　　犯罪事實
一、林麗真明知酒後駕車易肇事致生危險，且飲酒後吐氣時酒精
    濃度達每公升0.25毫克以上者，不得駕車， 於民國109年9
    月30日16時至16時10分許，在臺南市新市區某處飲酒後，仍
    酒後騎乘車號000-000號重機車，行駛於道路欲前往臺南市
    善化區朋友處。嗣於109年9月30日16時53分許，途經臺南市
    ○○區○○路000號前時，因酒後精神不濟，行車失控自撞路燈
    而摔倒受傷，經送往醫院救治，經警方據報至醫院，於同日
    18時55分對其作吐氣酒精濃度測試結果，發現其吐氣酒精濃
    度達每公升0.57毫克而查獲上情。
二、案經臺南市政府警察局善化分局移送偵辦。
　　　　證據並所犯法條
一、臚列證據清單及待證事實如後：
編號 證  據  名  稱 待  證  事  項 1 被告林麗真之供述 被告否認有酒後駕車及肇事之事實，辯稱：是被毆打、灌酒及假車禍等語。 2 證人陳依亭之證述 證人陳依亭並未指使他人毆打被告。 3 酒精測試紀錄表 被告酒後吐氣所含酒精成分已達每公升0.57毫克 4 呼氣酒精測試器檢定合格證書  5 臺南市政府警察局舉發違反道路交通管理事件通知單影本 被告酒後駕車，及於犯罪事實欄所載之時間、地點發生車禍 6 道路交通事故現場圖  7 道路交通事故調查報告表（一）（二）  8 現場照片  9 奇美醫療財團法人奇美醫院109年12月16日（109）奇醫字第5768號函暨所附資料 被告於109年9月30日17十44分許，至醫院急診，經診斷受有頭部外傷併蜘蛛膜下腔出血、臉部多處骨折（雙側眼窩底+左側顴骨弓+雙側上頷竇+左策翼狀突+鼻骨）、頸部挫傷、胸部挫傷、嘴唇2公分撕裂傷、左膝挫傷併5公分撕裂傷等傷害。 
二、核被告林麗真所為，係犯刑法第185 條之3第1項第1款罪嫌
    。
三、依刑事訴訟法第251 條第1 項提起公訴。
　　此　致
臺灣臺南地方法院
中　　華　　民　　國　 109　　年　　12　　月　　22　　日
　                            檢察官  林  慧  美
本件證明與原本無異
中　　華　　民　　國　 110　　年　　1 　　月　　3 　　日
　　                          書記官  張  純  綺
附錄本案所犯法條全文
中華民國刑法第185條之3
駕駛動力交通工具而有下列情形之一者，處 2 年以下有期徒刑
，得併科 20 萬元以下罰金：
一、吐氣所含酒精濃度達每公升零點二五毫克或血液中酒精濃度
    達百分之零點零五以上。
二、有前款以外之其他情事足認服用酒類或其他相類之物，致不
    能安全駕駛。
三、服用毒品、麻醉藥品或其他相類之物，致不能安全駕駛。
因而致人於死者，處 3 年以上 10 年以下有期徒刑；致重傷者
，處 1 年以上 7 年以下有期徒刑。
曾犯本條或陸海空軍刑法第 54 條之罪，經有罪判決確定或經緩
起訴處分確定，於五年內再犯第 1 項之罪因而致人於死者，處
無期徒刑或 5 年以上有期徒刑；致重傷者，處 3 年以上 10 年
以下有期徒刑。